臺灣高等法院臺南分院刑事裁定　　　　　　　九十一年度交抗字第五九號　　Ｇ
　　　抗　告　人　乙　○　○
　　　法定代理人　甲　○　○
右抗告人因違反道路交通管理處罰條例案件，不服臺灣臺南地方法院中華民國九十一
年四月十八日裁定（九十一年度交聲字第一一號）提起抗告，本院裁定如左：
      主      文
抗告駁回。
      理      由
一、本件抗告意旨略以：抗告人於原審九十一年四月十八日為裁定前，另於九十一年
    三月二十五日呈送「刑事補具聲明異議書理由狀」供原審參酌，原審法院未予審
    酌，自有瑕疵。本件南市警交字第Ｓ00000000號，舉發違反道路交通管
    理事件通知單，其違規事實欄增「二輛以上之」五字，且「禁止駕駛」四個字予
    以刪除，顯然警員於抗告人簽名後再予變造，以加重抗告人之處罰，再兩紙舉發
    道路交通管理事件通知單，其填單日期均為九十年十月一日，然列管資料，一則
    載為九十年十月十一日，另則為九十年十月十九日，顯然警員有故意違法亂紀行
    為，且健康路、慶中街口，車輛熙往攘來，紅綠燈甚多，如何容二輛車以上，互
    相蛇行、競速？警員顯有故入抗告人於不法甚明。警員就通知單增刪字句變造公
    文書，其行為可罰，不足拘束抗告人，特狀請准予撤銷原裁定，另為不罰，以保
    權益云云。
二、原裁定以本件南監五字第裁七四－Ｓ00000000號裁決，以異議人於九十
    年十月一日零時四十分許，在臺南市○○路，二輛以上汽車共同在道路上蛇行，
    處罰鍰新臺幣九萬元，並吊扣牌照三個月；及騎乘機器腳踏車未依規定戴安全帽
    為由，裁決罰鍰新臺幣五百元。而異議人對於騎乘機車未依規定戴安全帽部分，
    並未聲明異議，僅對於其中「二輛以上汽車共同在道路上蛇行」部分聲明異議，
    並對於其中二輛車輛以上共同蛇行部分，不予爭執，僅辯稱伊所騎乘者係機車，
    該條款僅適用於二輛汽車以上共同蛇行，而不適用於機車云云。惟按二輛以上之
    汽車共同違反道路交通管理處罰條例第四十三條第一項第一款前段規定，在道路
    上蛇行者，處汽車駕駛人新臺幣三萬元以上九萬元以下罰鍰，當場禁止其駕駛及
    吊銷其駕駛執照，並吊扣該車輛牌照三個月，道路交通管理處罰條例第四十三條
    第三項、第四項前段，定有明文。次按所謂汽車係指在道路上不依軌道或電力架
    線而以原動機行駛之車輛（包括機器腳踏車），道路交通安全規則第二條第一項
    第一款，亦有明文。足認道路交通管理處罰條例第四十三條第三項所謂之汽車，
    係包括機器腳踏車，依此足認異議人辯稱伊所騎乘係機車並非汽車，非屬上開罰
    則規範之對象云云，顯有誤解而不足採信，從而裁決機關逕而裁決異議人罰鍰新
    臺幣九萬元，並吊扣機車牌照三個月，尚非無據，因予裁定駁回抗告人之聲明異
    議。
三、按二輛以上之汽車共同違反道路交通管理處罰條例第四十三條第一項第一款前段
    之規定，在道路上蛇行者，處汽車駕駛人新臺幣三萬元以上九萬元以下罰鍰，當
    場禁止其駕駛及吊銷其駕駛執照，並吊扣該車輛牌照三個月，道路交通管理處罰
    條例第四十三條第三項、第四項前段，定有明文。又所謂汽車係指在道路上不依
    軌道或電力架線而以原動機行駛之車輛，自包括機器腳踏車，道路交通安全規則
    第二條第一項第一款，亦有明文。
四、經查本件抗告人於九十年十月一日零時四十分許，在臺南市○○路因二輛以上汽
    車共同在道路上蛇行、競速或以其他危險方式駕車及騎機車未戴安全帽，有臺南
    市警察局交通隊南市警交字第Ｓ00000000號舉發違反道路交通管理事件
    通知單附卷可稽，原移送機關以抗告人逾應到案日二個月未依規定自動繳納罰鍰
    ，爰依違反道路交通事件統一裁罰標準及處理細則規定裁處罰鍰新臺幣九萬元，
    並吊扣牌照三個月。抗告意旨，雖另以舉發通知單經過變造且與列管資料記載日
    期不符云云置辯，惟舉發違反道路交通管理事件通知單，乃執勤警員當場製作，
    於適用法規時當不能苛求精確無誤之記載，若於舉發之事實確實情形下，事後填
    載明確，當無損於舉發之效力。又舉發違反道路交通管理事件通知單與交通監理
    機關列冊管理資料，二者作用不同，其登載日期未必一致，不能遽以論斷警員有
    故意違法記載之情事。另本件舉發時間為深夜零時四十分許，抗告意旨謂車輛熙
    往攘來，不容二輛車以上互相蛇行、競速云云。又衡之常情，夜深人靜，何來車
    輛熙往攘來，實難令人置信。綜上所述，本件抗告人違反道路交通管理處罰條例
    之事實洵堪認定，抗告意旨所指執勤警員故意變造舉發通知單以加重抗告人之處
    罰云云，並未舉確實證據以實其說，乃出於一己之猜測，顯係事後卸責之詞，原
    裁定法院以原處分機關所為裁罰，於法並無不合，因予駁回抗告人之聲明異議。
    本院經核原裁定認事用法，尚無不合，抗告人猶執前詞，否認違規，為無理由，
    應予駁回。
據上論斷，應依道路交通案件處理辦法第二十六條，刑事訴訟法第四百十二條，裁定
如主文。
中    華    民    國      九十一      年      六      月      十一      日
                                  臺灣高等法院臺南分院刑事第一庭
                                      審判長法官  茆    臺    雲
                法官  董    武    全
                                            法官  李    文    福
右正本證明與原本無異。
不得再抗告。
                                      法院書記官  李    良    倩
中    華    民    國      九十一      年      六      月      十二      日
